臺灣板橋地方法院交通事件裁定　　 　　96年度交聲字第988號
原處分機關　交通部公路總局臺北區監理所蘆洲監理站
異　議　人
即受處分人　乙○○
上列異議人即受處分人因違反道路交通管理處罰條例案件，對於
交通部公路總局臺北區監理所蘆洲監理站民國96年6 月22日所為
之北監蘆字第裁 46─A4J503974號處分，聲明異議，本院裁定如
下：
    主  文
異議駁回。
    理  由
一、按汽車（包括機器腳踏車）駕駛人轉彎時，有不依標誌、標
    線、號誌指示者，處新臺幣（下同）六百元以上一千八百元
    以下罰鍰，並記違規點數一點，道路交通管理處罰條例第四
    十八條第一項第二款、第六十三條第一項第一款分別定有明
    文。
二、本件原處分認異議人即受處分人乙○○於民國九十六年五月
    二十三日中午十二時五十八分許，騎乘車號QY八─六八九號
    輕型機車，行經臺北市○○○路與長春路交岔路口，不依標
    誌指示，在設置有「禁止左轉」標誌之該路口，由新生北路
    左轉長春路，經臺北市政府警察局交通警察大隊執勤員警攔
    停稽查掣單舉發。受處分人於應到案日期前提出申訴，經原
    處分機關函請舉發機關調查結果，仍認受處分人所有上開不
    依標誌指示之違規行為，原處分機關乃依道路交通管理處罰
    條例第四十八條第一項第二款、第六十三條第一項第一款（
    原裁決書漏未記載第一項第一款，惟不影響其裁決效力）及
    違反道路交通管理事件統一裁罰基準表規定，裁處罰鍰六百
    元，並記違規點數一點。
三、異議意旨略以：異議人原本行駛於內側車道要迴轉，車頭轉
    一點，看到警察就沒有迴轉趕快退回來，並無違規左轉云云
    云。
四、經查：異議人於上開時地騎乘車號ＱＹ八─六八九號輕型機
    車，沿臺北市○○○路北往南方向行駛至設置有「禁止左轉
    」標誌之新生北路與長春路交岔路口，不依標誌指示逕行左
    轉長春路之事實，業據證人即本件舉發員警甲○○於本院調
    查時到庭具結證稱：我當時看到異議人違規左轉，將她攔下
    並告知她違規左轉，異議人當時未反應無違規左轉之事實等
    語綦詳，並當庭繪製現場圖一紙附卷供佐，且有臺北市政府
    警察局北市警交大字第A 四J 五０三九七四號舉發違反道路
    交通管理事件通知單影本一紙在卷可憑，而本件違規地點即
    臺北市○○○路與長春路之交岔路口，明顯設置有禁止左轉
    標誌牌，用以告示車輛駕駛人禁止由新生北路左轉長春路，
    此有臺北市政府九十六年六月十一日北市警交大執字第０九
    六三二六七九八００號書函可證，衡諸證人甲○○與異議人
    並不認識，亦無任何嫌隙，偶然發現本件違規事實，應無設
    詞攀誣，或虛構違規事實以陷害異議人之可能。況警員執行
    公務時，本身即受有行政懲處責任之監督，且其到庭具結作
    證，更係以刑事責任擔保其證言之真實性，故證人甲○○之
    前開證述內容，以及其所紀錄舉發之本件違規事實，應堪採
    信。又證人在現場圖所標示其當時攔停異議人之位置顯已逾
    該交岔路口中心處一節，復為異議人所不爭執，參以異議人
    自承：伊有轉一點點，還沒有整個迴轉等語，益徵異議人確
    有不依該路口禁止左轉標誌之指示逕行左轉之違規事實無訛
    。從而，原處分機關據以援引前開規定，裁處異議人罰鍰六
    百元，並記違規點數一點，於法並無違誤。本件異議為無理
    由，應予駁回。
據上論斷，應依道路交通案件處理辦法第十九條，裁定如主文。
中　　華　　民　　國　　96　　年　　9 　　月　　11　　日
                  交通法庭  法　官  劉  安  榕
上列正本證明與原本無異。
如不服本裁定，應於裁定送達後五日內敘明抗告理由，向本院提
出抗告狀。
                            書記官  楊  馥  如
中　　華　　民　　國　　96　　年　　9 　　月　　14　　日
